# 使用权资产的改造成本列示

提问人：星空下的小米 时间：2021-07-21 08:05:14
陈老师，您好，想和您确认一下新租赁准则下的使用权资产，若发生相关的改造，装修成本，是仍然列示在长期待摊费用中还是需要列示在使用权资产，我们看到目前使用权资产的定义中未包括这部分改造成本。 谢谢您

回答人：chenyiwei
应继续列入长期待摊费用，不属于使用权资产的核算范围。
参考 2021 年 4 月 22 日发布的《企业会计准则实施问答（ 2021 年第二期）》：
问：承租人发生的租赁资产改良支出及其导致的预计复原支出应当如何进行会计处理？
答：根据租赁准则第十四条和第十六条，使用权资产是指承租人可在租赁期内使用租赁资产的权利。使用权资产应当按照成本进行初始计量。
对于承租人为拆卸及移除租赁资产、复原租赁资产所在场地或将租赁资产恢复至租赁条款约定状态预计将发生的成本，属于为生产存货而发生的，适用《企业会计准则第 1 号——存货》，否则计入使用权资产的初始计量成本；承租人应当按照《企业会计准则第 13 号——或有事项》进行确认和计量。参照《企业会计准则——应用指南》（ 2006 ）会计科目和主要账务处理，长期待摊费用科目核算企业已经发生但应由本期和以后各期负担的分摊期限在 1 年以上的各项费用。
因此，承租人发生的租赁资产改良支出不属于使用权资产，应当记入”长期待摊费用”科目。对于由租赁资产改良导致的预计复原支出，承租人应当按照租赁准则第十六条处理。